Inventaris van het archief van de Provinciale Planologische Dienst in Zuid-Holland, (1938) 1945-1986
Nationaal Archief, Den Haag
Hoofdstuk 4 Ruimtelijke ordening is een omvangrijk hoofdstuk geworden. Dit onderdeel is grofweg onderverdeeld in ruimtelijke ordening naar onderwerp, planologische ontwikkeling van afzonderlijke gebieden, streekplannen, rijksbeleid op het gebied van de ruimtelijke ordening en verstedelijkingsproblematiek. De andere hoofdstukken zijn, vanwege de meer beperkte omvang van de stukken, juist samengesteld uit meerdere hoofdcodes uit de Basisarchiefcode.
In principe is binnen de rubrieken een chronologische volgorde aangehouden. Hiervan is enkel afgeweken, wanneer dit tot gevolg had, dat dossiers met betrekking tot een zelfde onderwerp hierdoor niet bij elkaar bleven staan.
De term "stukken betreffende" aan het begin van de beschrijvingen, is weggelaten. Bij het beschrijven is telkens het onderwerp of de zaak aangeduid. Omdat de uiterlijke vorm van de aangetroffen beschrijvingseenheden altijd een omslag bleek te zijn, werd vermelding hiervan overbodig geacht.
Aanwijzingen voor de gebruiker
Openbaarheidsbeperkingen
Volledig openbaar.
Materiële beperkingen
Aanvraaginstructie
Openbare archiefstukken kunnen online worden aangevraagd en gereserveerd. U kunt dit ook via de terminals in de studiezaal van het Nationaal Archief doen. Om te kunnen reserveren dient u de volgende stappen te volgen:
U maakt een profiel aan op www.gahetna.nl, en logt vervolgens in
Via de archiefinventaris (alleen de beschrijvingen met rode nummers) selecteert u het gewenste archiefstuk door op de knop 'Reserveren' te klikken
In het volgende scherm geeft u aan op welke dag u het archiefstuk wilt inzien
Indien u zich bevindt in de studiezaal en een tafelnummer heeft ontvangen kunt u dit nummer vermelden. Als u geen tafelnummer heeft kunt u tafelnummer 777 laten staan
Vervolgens bevestigt u uw reservering door deze te versturen.
Verwant materiaal
Beschikbaarheid van kopieën
Verwante archieven
archief van het Provincie Zuid-Holland.
Bijlagen
Overzicht van geraadpleegde bronnen
Publicaties
Provinciale Almanak van Zuid-Holland. 's-Gravenhage: Provincie Zuid-Holland, diverse jaren.
'75 jaar Woningwet'. In: Spiegel Historiael, jrg. 11 (1976); nr. 10 (okt), p. 513-566. (themanummer).
150 jaar Noord-Holland en Zuid-Holland: gedenkboek bij het 150-jarig bestaan van de provincies Noord-Holland en Zuid-Holland. 's-Gravenhage: Stichting Historische Reeks, 1990.
Nationaal Plan en streekplan: verzameling voorschriften van een toelichting voorzien / door F. Bakker Schut. 's-Gravenhage: Vereeniging van Nederlandsche Gemeenten, 1943.
Het stedenbouwkundig monument: de stedenbouw een zorg? door H. Kruishoop. 's-Gravenhage: Nederlands Instituut voor Ruimtelijke Ordening en Volkshuisvesting, 1982.
Voorheen PPD Z-H waarheen. 's-Gravenhage: Provincie Zuid-Holland, 1987.
Archieven
Archief van de Provinciale Planologische Dienst in Zuid-Holland, (1938-) 1945-1986. toegangsnr. 3.02.43
Lijst van gebruikte afkortingen
CIMK
Centraal Instituut voor het Midden- en Kleinbedrijf
DPO
Distributie Planologisch Onderzoek
ETI
Economisch Technologisch Instituut (in Zuid-Holland)
GS
Gedeputeerde Staten
NRIT
Nederlands Research Instituut voor Recreatie en Toerisme
IPO-RO
Interprovinciaal Overleg Ruimtelijke Ordening
OLR
Openbaar Lichaam Rijnmond
PPC
Provinciale Planologische Commissie
PPD
Provinciale Planologische Dienst
PRRO
Provinciale Raad voor de Ruimtelijke Ordening
PSD
Provinciale Stedebouwkundige Dienst
PW
Provinciale Waterstaat
RPC
Rijks Planologische Commissie
RNP
Rijksdienst voor het Nationale Plan
RSGS
Randstadgroenstructuur
SISWO
Stichting Instituut voor Sociaal-Wetenschappelijk Onderzoek
TNO
Afgeleid van: Nederlandse Organisatie voor Toegepast-natuurwetenschappelijk onderzoek
VNG
Vereniging van Nederlandse Gemeenten
VROM
(Ministerie van) Volkshuisvesting, Ruimtelijke Ordening en Milieubeheer
Beschrijving van de series en archiefbestanddelen
- ORGANISATIE VAN DE DIENST, 1.
  - Jaarverslagen, 1.1
    - Jaarverslagen van de Provinciale Stedebouwkundige Dienst over de jaren 1945/1948 en 1949, 1949-1950; 1
    - Jaarverslagen van de Provinciale Planologische Dienst over de jaren 1950 t/m 1965, 1951-1966; 2-3
      - 1950-1957, 2
      - 1958-1965, 3
  - Organisatie en reorganisatie, 1.2
    - Organisatie van de Provincie, 1.2.1
      - Samenvoeging van de ondersteunende bureaus van de Griffie, Provinciale Waterstaat en de Provinciale Planologische Dienst tot een bureau Algemene Zaken, 1971-1977; 4
      - Reactie van de PPD op het ontwerp van de Wet Reorganisatie Binnenlands Bestuur, 1975-1979; 5
      - Reactie van de PPD op de plannen tot vernieuwing van de provinciale organisatie, 1985-1986; 6
    - Organisatie van de Provinciale Stedebouwkundige Dienst, 1.2.2
      - Taakstelling en organisatie van de PSD, 1942-1949; 7
      - Correspondentie en vragen van Statenleden naar aanleiding van begrotingen van de PSD, 1947-1949; 8
    - Organisatie van de Provinciale Planologische Dienst, 1.2.3
      - Correspondentie en vragen van Statenleden naar aanleiding van begrotingen van de PPD, 1950-1958; 9
      - Taakstelling en organisatie van de PPD, 1950-1961, 1966 - 1976; 10-12
        - 1950-1961, 10
        - 1966-1971, 11
        - 1972-1976, 12
      - Instelling en vergaderingen van de Studiegroep Taakstelling en Organisatie (SG.TO), 1974-1975; 13
      - Reorganisatie van de dienst, 1975-1985; 14-18
        - 1975-1978, 14
        - 1979, 15
        - 1980 maart - 1981 april, 16
        - 1981 mei - 1982 februari, 17
        - 1982 maart - 1985 januari, 18
  - Groei en ontwikkeling van de provincie, 1.3
    - Sociaal-economische ontwikkeling, 1.3.1
      - Begrotingsvoorstellen voor het doen van onderzoek door de PPD naar de sociaal en economisch-geografische ontwikkelingen in de provincie, 1975-1978; 19
      - Opstellen van een programma voor gedragswetenschappelijk onderzoek ten behoeve van het provinciaal beleid door de Rijksuniversiteit Leiden in opdracht van de PPD, 1978-1980; 20
      - Onderzoeksrapport van het ETI naar de bruikbaarheid van gegevens uit de Enquête Regionale Bedrijfsontwikkeling (ERBO) van de gezamenlijke Kamers van Koophandel in het kader van het sociaal-economisch onderzoek in de provincie, 1979; 21
      - Programma Regionaal Economisch Onderzoek provincie Zuid-Holland 1979 en Vervolgprogramma 1981 Ruimtelijke Ordening, 1979-1981; 22
      - Rapport Vooronderzoek ruimtelijk-economische profielen, opgesteld door het ETI, 1980; 23
      - Rapport Aanzet tot een regioprofiel van Zuid-Holland 1980, met een rapport Basisgegevens 1981, opgesteld door het ETI, 1980-1981; 24
      - Provinciale beleidsnota De economie van Zuid-Holland, met een periodieke rapportage over het jaar 1980, opgesteld ten behoeve van het Ministerie van Economische Zaken, 1980-1981; 25
      - Rapport van het Ministerie van Binnenlandse Zaken over de bestuurlijk-organisatorische aspecten van de grote stedenproblematiek, met reactie van de PPD, 1983-1984; 26
    - Aard en samenstelling van de bevolking, 1.3.2
      - Gegevens ten aanzien van de bevolking en bevolkingsstatistieken, 1951-1986; 27-32
        - 1951-1967, 27
        - 1968-1974, 28
        - 1975-1979, 29
        - 1980-1981, 30
        - 1982, 31
        - 1983-1986, 32
      - Procedures en richtlijnen inzake het verkrijgen van gegevens uit het woningregister en het persoonsregister, 1980-1986; 33
    - Samenwerking van gemeenten en vorming van gewesten, 1.3.3
      - Werkgroep Gewestvorming en gemeentelijke herindeling, 1969-1974; 34-38
        - 1969-1970, 34
        - 1971 januari - juni, 35
        - 1971 juli - december, 36
        - 1972 januari - mei, 37
        - 1972 juni - 1974, 38
      - Totstandkoming van het Maatschappelijk Ontwikkelingsplan (MOP) voor het Gewest 's-Gravenhage, met overleg en reacties van de PPD, 1975-1978; 39
    - Grenswijzigingen en gemeentelijke herindeling, 1.3.4
      - Plannen tot gemeentelijke herindeling van de Hoeksche Waard, met reacties en adviezen van de PPD, 1970-1983; 40
      - Totstandkoming van de notitie Doeleindennota gemeentelijke herindeling (1975), 1973-1975; 41
      - Overzichten van plaatsgevonden grenswijzigingen en gemeentelijke herindelingen in de provincie vanaf 1945, 1977; 42
  - Samenwerking en intern overleg, 1.4
    - Vergaderingen van de PPD-staf, 1957-1981; 43-91
      - 1957 november - 1959 februari, 43
      - 1959 maart - december, 44
      - 1960 januari - september, 45
      - 1960 november - 1961 juni, 46
      - 1961 juli - 1962 april, 47
      - 1962 mei - 1963 maart, 48
      - 1963 april - december, 49
      - 1964 januari - juni, 50
      - 1964 juli - november, 51
      - 1964 december - 1965 april, 52
      - 1965 mei - september, 53
      - 1965 oktober - 1966 februari, 54
      - 1966 maart - juli, 55
      - 1966 augustus - december, 56
      - 1967 januari - mei, 57
      - 1967 juni - oktober, 58
      - 1967 november - 1968 mei, 59
      - 1968 juni - november, 60
      - 1968 december - 1969 juni, 61
      - 1969 juli - november 3, 62
      - 1969 november 10 - 1970 januari, 63
      - 1970 februari - april, 64
      - 1970 mei - juli, 65
      - 1970 augustus - oktober, 66
      - 1970 november - december, 67
      - 1971 januari - februari, 68
      - 1971 maart - mei, 69
      - 1971 juni - augustus, 70
      - 1971 september - november 15, 71
      - 1971 november 22 - 1972 januari, 72
      - 1972 februari - april, 73
      - 1972 mei - september, 74
      - 1972 oktober - 1973 januari, 75
      - 1973 februari - mei, 76
      - 1973 juni - september, 77
      - 1973 oktober - 1974 januari, 78
      - 1974 februari - juni, 79
      - 1974 december - 1975 juni, 80
      - 1975 juli - november, 81
      - 1976 mei - oktober, 82
      - 1976 november - 1977 mei, 83
      - 1977 juni - september, 84
      - 1977 oktober - 1978 februari, 85
      - 1978 maart - juni, 86
      - 1978 juli - september, 87
      - 1978 oktober - december, 88
      - 1979, 89
      - 1980, 90
      - 1981 januari - maart, 91
    - Vergaderingen van de Groep Onderzoek, vanaf februari 1967 het Bureau Onderzoek, 1959-1969; 92-93
      - 1959 juni - 1968 januari, 92
      - 1968 februari - 1969 maart, 93
    - Vergaderingen van de Diensthoofden en de Staf C, 1970-1975; 94-96
      - Diensthoofden 1970 september - 1973 mei, 94
      - Diensthoofden 1973 juni - augustus en Staf C 1973 september - 1974 mei, 95
      - Diensthoofden en Staf C 1974 juni - 1975 november, 96
    - Vergaderingen van de PPD-staf en de Afdelingstaf, 1974; 97
    - Vergaderingen van de PPD-staf en het Afdelingshoofdenoverleg, 1975-1977; 98-99
      - 1975 december - 1976, 98
      - 1977, 99
    - Vergaderingen van de PPD-staf Afdeling I, 1975; 100
    - Vergaderingen van de PPD-staf Afdeling II, 1976-1978; 101
    - Vergaderingen van de PPD-staf Afdeling III, 1975-1978; 102
    - Vergaderingen van de Kerngroep PPD-staf, 1975-1976; 103
    - Vergaderingen van de PPD-staf afdeling Regionale Plannen (SARP), 1975-1978; 104
    - Vergaderingen van het Breed Stafoverleg, 1979-1981; 105-106
      - 1979-1980, 105
      - 1981, 106
    - Vergaderingen van de Directiestaf, 1981-1986; 107-112
      - 1981, 107
      - 1982, 108
      - 1983, 109
      - 1984, 110
      - 1985, 111
      - 1986, 112
    - Vergaderingen van de Dienststaf, 1981-1986; 113-118
      - 1981, 113
      - 1982, 114
      - 1983, 115
      - 1984, 116
      - 1985, 117
      - 1986, 118
  - Samenwerking en overleg met derden, 1.5
    - Overleg met de provinciale besturen van Noord-Brabant en Zeeland over ruimtelijke vraagstukken die de drie provincies gezamenlijk raken, 1958-1967; 119
    - Overleg met de gemeente Rotterdam over stedebouwkundige zaken, 1959-1967; 120
    - Overleg met Provinciale Waterstaat betreffende interdienstelijke aangelegenheden, 1960-1978; 121-122
      - 1960-1966, 121
      - 1976-1978, 122
    - Overleg met Provinciale Waterstaat en Rijkswaterstaat over waterstaatsproblemen in de provincie, 1968-1975; 123-124
      - 1968-1971, 123
      - 1972-1975, 124
    - Correspondentie en overleg met de Provincie Noord-Brabant over de gewestelijke indeling van het Land van Heusden en Altena, 1972; 125
    - Overleg tussen de Directeuren van Provinciale Planologische Diensten
      - Vergaderingen van de Directeuren van de Provinciale Planologische Diensten, 1942-1962; 126-145
        - 1942-1946, 126
        - 1947, 127
        - 1948, 128
        - 1949, 129
        - 1950, 130
        - 1951, 131
        - 1952, 132
        - 1953, 133
        - 1954 februari - september, 134
        - 1954 november - december, 135
        - 1955 januari - september, 136
        - 1955 oktober - december, 137
        - 1956, 138
        - 1957, 139
        - 1958, 140
        - 1959, 141
        - 1960, 142
        - 1961, 143
        - 1962 januari - juni, 144
        - 1962 september - december, 145
  - Administratieve organisatie, 1.6
    - Opstellen van een schema voor werkzaamheden van de dienst met betrekking tot de ruimtelijke ordening, 1971-1972; 146
    - Regeling voor het betrekken van de PPD bij de beleidsvoorbereiding op welzijnsgebied, 1977; 147
    - Instelling van Toetsgroepen voor de gemeentelijke plannen, met evaluatie van de werkwijze, 1982-1984; 148
    - Organisatieonderzoek naar de inbreng van economische zaken in het beleid ten aanzien van de ruimtelijke ordening en overgang van de onderafdeling III-B naar de Griffie, 1983; 149
    - Planningsvoorstel inzake de invoering van PPD-procedures, 1984-1986; 150
  - Hoofddirecteur-hoofdingenieur van de dienst, 1.7
    - Ontslag van Ir. J.L. Klein als Hoofddirecteur van Provinciale Waterstaat en van de Planologische Dienst in verband met het bereiken van de pensioengerechtigde leeftijd, 1972; 151
  - Wetten, 1.8
    - Reacties op algemene voorstellen tot vaststelling en wijziging van de Woningwet, 1940-1962; 152
    - In werking treden, interpretatie en toepassing van de Wet op de Stadsvernieuwing, 1974 - 1980; 451
    - Reactie van de PPD op de (ontwerp) Landinrichtingswet, 1980 - 1982; 945
    - Reacties op algemene voorstellen tot wijziging van de Wet op de Ruimtelijke Ordening, 1984-1986; 153
  - Representatief optreden, 1.9
    - Toetreding van de PSD tot het Internationaal Instituut voor Volkshuisvesting en Stedenbouw, 1948; 154
    - Geschreven verhandelingen, lezingen en voordrachten van en door medewerkers van de PPD, 1955-1976; 155-156
      - 1955-1966, 155
      - 1967-1976, 156
    - Presentaties en lezingen door of vanwege Ir. G.C. Lange naar aanleiding van het rapport Randstad en Delta, 1956 - 1958; 331
- PLANOLOGISCHE COMMISSIES, 2.
  - Commissie van Advies voor de Uitbreidingsplannen, 2.1
    - Organisatie, samenstelling en werkwijze van de commissie, 1945-1965; 157
    - Vergaderingen van de commissie, 1945-1948, 1954 - 1965; 158-168
      - 1945-1947, 158
      - 1948, 159
      - 1954, 160
      - 1955, 161
      - 1956, 162
      - 1957, 163
      - 1958, 164
      - 1959, 165
      - 1960-1961, 166
      - 1962-1963, 167
      - 1964-1965, 168
    - Maandoverzichten van in de commissie behandelde stedenbouwkundige plannen, 1958-1962; 169
    - Vaste Commissie voor de Provinciale Stedebouwkundige Dienst, 2.2
      - Organisatie, samenstelling en werkwijze van de commissie, 1946-1951; 170
      - Vergaderingen van de commissie, 1947-1951; 171
    - Vaste Commissie voor de Provinciale Planologische Dienst, 2.3
      - Organisatie, samenstelling en werkwijze van de commissie, 1952-1965; 172
      - Vergaderingen van de commissie, 1951-1961; 173-178
        - 1951 - 1956 april, 173
        - 1956 september - 1957 april, 174
        - 1957 juni - november, 175
        - 1958, 176
        - 1959 - 1960 april, 177
        - 1960 juli - 1961, 178
      - Gecombineerde vergaderingen van de Vaste Commissie met de drie subcommissies (Landschapscommissie, Agrarische commissie en Industriecommissie), 1962-1965; 179
    - Landschapscommissie, 2.4
      - Installatie van de commissie, samenstelling en opheffing, 1947-1971; 180
      - Vergaderingen van de commissie, 1947-1952, 1954 - 1971; 181-188
        - 1947-1952, 181
        - 1954-1958, 182
        - 1959-1960, 183
        - 1961-1962, 184
        - 1963 - 1964 juli, 185
        - 1964 september - 1966 maart, 186
        - 1966 april - 1967 september, 187
        - 1967 november - 1971 januari, 188
    - Agrarische commissie, 2.5
      - Organisatie, samenstelling en werkwijze van de commissie, 1948-1969; 189
      - Vergaderingen van de commissie, 1947-1971; 190-205
        - 1947-1951, 190
        - 1952-1953, 191
        - 1954, 192
        - 1955 januari - maart, 193
        - 1955 mei - november, 194
        - 1956 januari - mei, 195
        - 1956 juni - december, 196
        - 1957, 197
        - 1958, 198
        - 1959, 199
        - 1960, 200
        - 1961-1962, 201
        - 1963 - 1964 juni, 202
        - 1964 juli - 1965, 203
        - 1966 - 1968 mei, 204
        - 1968 juni - 1971, 205
      - Aanwijzing van de Agrarische commissie als adviescommissie van de Subcommissie voor de Streekplannen uit de PPC, 1966; 206
    - Industriecommissie, 2.6
      - Instelling, samenstelling en werkwijze van de commissie, 1952-1970; 207
      - Vergaderingen van de commissie, 1954-1970; 208-211
        - 1954-1955, 208
        - 1956-1959, 209
        - 1960 - 1964 mei, 210
        - 1964 november - 1970, 211
    - Deltacommissie, 2.7
      - Instelling en opheffing van de commissie, samenstelling en vergaderingen, 1956-1960; 212
  - Provinciale Planologische Commissie (PPC), 2.8
    - Samenstelling, organisatie, reorganisatie en functioneren van de commissie, 1965-1971; 213-214
      - 1965-1969, 213
      - 1970 - 1971 juni, 214
    - Beleid en methodes inzake de beoordeling van gemeentelijke plannen in de PPC en haar subcommissies, met onder meer de Discussienota Planbeoordeling, 1968-1976; 215-216
      - 1968-1971, 215
      - 1972-1976, 216
    - Samenstelling, organisatie en functioneren van de PPC in de nieuwe samenstelling, 1971 september - 1978; 217
    - Vergaderingen van de commissie, 1971-1978; 218-230
      - 1971, 218
      - 1972 januari - februari, 219
      - 1972 maart - mei, 220
      - 1972 juni, 221
      - 1972 oktober - november, 222
      - 1973 januari, 223
      - 1973 juni - oktober, 224
      - 1974, 225
      - 1975, 226
      - 1976 april - september, 227
      - 1976 november, 228
      - 1977, 229
      - 1978, 230
    - Vergaderingen van de Plenaire PPC, 1979-1984; 231-232
      - 1979-1981, 231
      - 1982-1984, 232
    - Vergaderingen van de Kleine commissie en de Grote commissie voor de gemeentelijke plannen, 1984-1985; 233-234
      - 1984, 233
      - 1985, 234
    - Subcommissie voor de bestemmingsplannen, 2.8.1
      - Vergaderingen van de Werkcommissie uit de kamer voor de bestemmingsplannen, 1966-1971; 235-238
        - 1966 - 1967 maart, 235
        - 1967 mei - 1968, 236
        - 1969 - 1970 juni, 237
        - 1970 juli - 1971, 238
      - Maandoverzichten van in de Werkcommissie voor de bestemmingsplannen behandelde stedenbouwkundige plannen, 1966-1980; 239-241
        - 1966-1970, 239
        - 1971-1976, 240
        - 1977-1980, 241
      - Vergaderingen van de Werkgroep voor de bestemmingsplannen en de Werkcommissies uit de Werkgroep voor de bestemmingsplannen, 1971-1983; 242-248
        - 1971-1972, 242
        - 1973-1974, 243
        - 1975-1976, 244
        - 1977-1978, 245
        - 1979, 246
        - 1980-1981, 247
        - 1982-1983, 248
    - Subcommissie voor de streekplannen, 2.8.2
      - Samenstelling en functioneren van de commissie, 1966-1972; 249
      - Vergaderingen van de commissie, 1965-1971; 250-251
        - 1965-1969, 250
        - 1970-1971, 251
      - Aanwijzing van de Agrarische commissie als adviescommissie van de Subcommissie voor de Streekplannen uit de PPC, 1966; 206
    - Subcommissie voor de (boven)regionale plannen, 2.8.3
      - Vergaderingen van de commissie, 1983-1984; 252
- GEZONDHEID, MILIEUHYGIENE EN VEILIGHEID, 3.
  - Slachthuizen, 3.1
    - Studie inzake de plaatsbepaling van een regionaal slachthuis in de provincie Zuid-Holland, 1970-1976; 253-254
      - 1970-1971, 253
      - 1972-1976, 254
  - Crematoria, 3.2
    - Voorstel tot het maken van een Provinciaal Crematoriumplan voor Zuid-Holland en verkennend onderzoek naar de behoefte aan crematoriavoorzieningen in de regio's Den Haag en Rotterdam, 1979-1980; 255
  - Milieuhygiëne, 3.3
    - Regeling van de inbreng van planologische aspecten in het provinciaal milieubeleid, 1970-1971; 256
    - Vergaderingen van de interprovinciale Werkgroep Milieukartering Open Middengebied, 1972 - 1974; 413
    - Instelling van de provinciale werkgroep Landbouw en Milieu en de door de werkgroep uitgebrachte Uitbouwnota Landbouw en milieu en het rapport Bescherming en behoud van het natuurlijk biologisch milieu, met reacties, 1972-1977; 257
    - Notities en vergaderingen van de interdienstelijke werkgroep Milieukartering inzake de verzameling van gegevens op het gebied van natuur en milieu ten behoeve van het opstellen van streekplannen en het beoordelen van bestemmingsplannen, 1975-1978; 258
    - Vegetatiekartering in het kader van de milieukartering in Zuid-Holland, 1975-1979; 259
      zie ook onder Vegetatie-onderzoek Provincie Zuid-Holland
      inventarisnummers 1052 - 1056
    - Onderzoek naar de gevolgen van ontwatering en bemesting voor het milieu, uitgevoerd door de Rijksuniversiteit Leiden in het kader van het Relatie-onderzoek landbouw-natuur, 1980-1984; 260
    - Advisering aan Gedeputeerde Staten over de toepassing van de Saneringsregeling Milieuhinderlijke Bedrijven, 1981-1983; 261
    - Beleid en procedures inzake vergunningverlening in het kader van de Wet Algemene Bepalingen Milieuhygiëne, 1981-1984; 262
    - Rapport Milieuzonering en ruimtelijke ordening: milieuzonering als instrument bij de locatiekeuze van milieuhinderlijke bedrijven, met een opzet voor een vervolgonderzoek, 1985-1986; 263
  - Inzamelen, afvoeren en verwerken van afvalstoffen, 3.4
    - Reacties van de PPD op de Puinafvoerplannen van de Provincie Zuid-Holland, alsmede taakstelling van de PPD ten aanzien van het vergunningenbeleid ingevolge de Verordening Landschap en Bodem, 1972-1978; 264
    - Afvoeren en verwerken van baggerspecie en slib
      - Berging van slib uit de havenwerken te Rotterdam en opspuiting van gronden aan het Haringvliet vanwege de gemeente Rotterdam, 1949-1967; 265
      - Inventarisatie van de mogelijkheden voor de berging van baggerspecie uit havens en vaarwegen in het beneden-rivierengebied rond Rotterdam en Dordrecht, alsmede aanwijzing van de berging van baggerspecie als proefproject voor een milieueffectrapportage, 1975-1979; 266
      - Voorlopig beleidsplan van de Stuurgroep Berging Baggerspecie inzake de verwerking van baggerspecie uit havens en vaarwegen in Zuid-Holland, 1980-1981; 267
      - Locatieonderzoek voor een slibverbrandingsinstallatie ten behoeve van de verbranding van het slib van de afvalwaterzuiveringsinstallatie Houtrust te 's-Gravenhage, 1984; 268
      - Aanvullende locatiestudie voor de berging van zuiveringsslib en van baggerspecie uit binnenwateren, 1985; 269
  - Geluidshinder, 3.5
    Zie ook onder Luchtvaartterreinen,
    inventarisnummers 929 - 936
    - Notities van de interdienstelijke Werkgroep Industrielawaai over de zonering van industrieterreinen, 1949-1981; 270
    - Correspondentie, notities en overleg inzake de bestrijding van geluidshinder van wegen en in woonwijken, 1970-1973; 271
    - Correspondentie, notities en overleg inzake de bestrijding van geluidshinder en de aanwijzing van stiltegebieden, 1982-1986; 272
  - Luchtverontreiniging, 3.6
    - Interne notities en rapporten inzake luchtverontreiniging, 1959-1970; 273
  - Drinkwatervoorziening, 3.7